臺灣基隆地方法院刑事判決　　　　　　　　　　　　　九十三年度訴字第五０七號
　　公　訴　人　臺灣基隆地方法院檢察署檢察官
　　被　　　告　甲○○
　　指定辯護人　本院公設辯護人林富貴
右列被告因毒品危害防制條例案件，經檢察官提起公訴（九十三年度偵字第二０六０
號），本院判決如左：
        主 文
甲○○共同連續販賣第一級毒品，處有期徒刑柒年陸月。
扣案之第一級毒品海洛因參小包（合計淨重零點貳柒公克）沒收銷燬之，販賣第一級
毒品所得新台幣壹仟元沒收之，如全部或一部不能沒收時，以其財產抵償之。
        事  實
一、甲○○與姓名年籍不詳綽號「小龍」之成年男子基於意圖營利而販賣第一級毒品
    海洛因之概括犯意聯絡：（一）許陳榮於民國九十三年五月二十日間晚間某時，
    先以其門號0000000000號之行動電話，聯絡甲○○所使用０之000
    000000門號（此為遠傳電信公司之易付卡門號，該門號登記使用人係夏志
    宏，其
    南港區○○○路○段五六七號四樓，應由檢察官另案查明該門號是否為夏志宏所
    申辦並賣予販毒集團使用，或係販毒集團冒用夏志宏名義所申辦，而本案被告雖
    供稱係汐止一不詳友人「金城」交予其使用，其因此仍涉有詐欺罪責或電信法第
    五十六條第一項之刑責），告知位在基隆市○○區○○街一五０巷廿八號之甲○
    ○其欲購買新台幣（下同）一千元之重量不詳之一小包海洛因，甲○○即轉知亦
    位在基隆市○○區○○街一五０巷廿八號之「小龍」，「小龍」將一小包海洛因
    交予甲○○，甲○○再以其前開使用門號之行動電話聯絡許陳榮之前開門號行動
    電話，指示許陳榮至基隆市○○區○○街之路邊會合，甲○○與許陳榮會合後，
    交付許陳榮一小包海洛因，許陳榮依約支付一千元予甲○○，甲○○回至基隆市
    中山區○○街一五０巷廿八號後，即將該一千元交予「小龍」。（二）許陳榮又
    於九十三年五月廿四日晚間九時四十六分廿五秒許，以其前開門號行動電話聯絡
    甲○○所使用之前開門號行動電話，表示欲向甲○○購買「女生」（暗語，即指
    第一級毒品海洛因）之毒品施用，甲○○表示其手上無貨，其遂轉向其身旁之「
    小龍」詢問，「小龍」即指示甲○○將包在衛生紙內之三小包共計二千元之海洛
    因（合計淨重０．二七公克）交予許陳榮，甲○○與許陳榮約定在基隆火車站前
    見面，「小龍」隨即駕駛機車附載甲○○前往，並於同日二十二時許左右到達基
    隆火車站前，迨甲○○將前開三小包海洛因交予許陳榮，許陳榮先至附近公廁找
    尋與其合夥購買海洛因之不詳年籍之「錢俊仁」索錢，因無法尋著「錢俊仁」而
    折返交易地點，欲將前開三小包海洛因返還甲○○，然該時甲○○因舉動有異且
    為臺灣基隆地方法院檢察署通緝中而正為警方監視中，迨許陳榮折回交易地點欲
    將前開三小包海洛因交還甲○○時，警方即上前依法逮捕該二人，並在許陳榮身
    上查獲甲○○所販賣並交付之前開海洛因三包，「小龍」在暗處見狀逃逸無。
    經警採集許陳榮之尿液送驗，許陳榮尿液代謝物中確實含有第一級毒品海洛因之
    代謝物（許陳榮持有及施用毒品部分已由檢察官另案偵辦）。
二、案經基隆市警察局第一分局報告臺灣基隆地方法院檢察署檢察官偵查起訴。
        理  由
一、訊據被告甲○○對於右開事實坦承不諱，本案並有以下證據：（一）證人許陳榮
    於警、偵訊時對於右開如何向被告聯絡購買海洛因之事實證述甚詳。（二）被告
    雖於警、偵訊時辯稱「小龍」於九十三年五月廿四日晚間將海洛因三包交給伊要
    伊轉交給許陳榮時，該三包海洛因包著衛生紙，且「小龍」該次亦無講到錢，伊
    不知衛生紙內是包著海洛因，況「小龍」向伊說衛生紙內包著安眠藥云云；又公
    小龍」，因之，被告無營利意圖，應僅構成轉讓海洛因罪云云。惟查，證人許陳
    榮第一次即九十三年五月廿日晚間向被告聯絡買海洛因，被告即係向「小龍」調
    取之而交予許陳榮並收取對價一千元，並將該一千元交予「小龍」，此業據被告
    自承再案，被告且明確陳稱知道該次交易之物品係海洛因。又被告於偵訊時供承
    伊兩邊（即許陳榮、「小龍」）都有幫（因許陳榮、「小龍」二人互不認識），
    小龍偶爾會拿一些海洛因給伊用等語，其於本院審理時又供稱伊有向「小龍」買
    過海洛因，若伊有介紹朋友跟「小龍」拿海洛因或幫「小龍」交付海洛因，則小
    龍會給伊多一點海洛因等語，可見被告係充任毒販「小龍」之交通角色，以換取
    在向「小龍」購買海洛因時，可以獲取額外之份量，被告之營利意圖昭然若揭，
    且被告明知其係為「小龍」擔任交通角色，又焉有不知第二次交予許陳榮之衛生
    紙內所包覆之物為何物之理？況安眠藥在市面合法藥局皆有販售，取得容易，且
    屬合法之交易，「小龍」豈有載同被告一同至基隆火車站而由被告出面擔任交通
    角色而事後又須在販售海洛因予被告時給予被告額外份量之海洛因之理？又本案
    扣獲之海洛因係軟質粉末，而安眠藥則屬粒狀硬質之藥品，非惟如是，被告且係
    施用毒品第三犯之人犯，並因施用第一級、第二級毒品而經本院於九十三年一月
    十九日判處有期徒刑十月確定而遭執行通緝，此有台灣高等法院被告全國前案紀
    錄表一紙在卷可稽，即使前開三包海洛因以衛生紙包覆，被告一摸亦即知內容物
    絕非安眠藥，其推稱不知內容物，無非卸責之遁詞耳。（三）經核卷附之證人許
    陳榮所有之0000000000門號行動電話、被告所使用之0000000
    000門號行動電話之通聯紀錄，該二門號於九十三年五月廿日傍晚起即有密集
    之通聯，而由基地台位置可顯示，自該日傍晚起至該日晚間十時廿分十一秒止，
    證人許陳榮係自其所住居之基隆市信義區往同市○○區○○街方向移動，可見被
    告自承其接到證人許陳榮之聯絡電話時，其位在基隆市○○區○○街一五０巷廿
    八號，其通知許陳榮至基隆市○○區○○街路邊交易海洛因等語，證人許陳榮亦
    證稱其電話聯絡被告後，係約至基隆市○○區○○街交易海洛因等語，均核與真
    實相符。又查，由前開通聯紀錄可知，被告與證人許陳榮之前開二行動電話自九
    十三年五月廿四日晚間六時四十分許後亦有密集之通聯，而由基地台位置可顯示
    ，自該日該時之後，證人許陳榮係自其所住居之基隆市信義區往基隆火車站之方
    向移動，可見被告所自承、證人許陳榮所證述如事實欄一（二）之事實亦屬真實
    。（四）至被告自警、偵訊以迄本院調查時供陳其係幫「小龍」送海洛因予許陳
    榮，「小龍」係使用0000000000門號行動電話等情。經本院調取卷附
    之0000000000門號通聯紀錄，發現該門號於九十三年五月廿日凌晨二
    時十三分許、上午十時五十九分許、上午十一時十六分許、於九十三年五月廿一
    日上午十時廿三分許、上午十時廿七分許、中午十二時二分許、中午十二時五十
    六分許、下午一時五十三分許、下午五時五十九分許、下午六時一分許、下午六
    時廿分許、晚間十時四十五分許、九十三年五月廿二日凌晨二時卅四分許、凌晨
    二時卅五分許、下午一時四分許、下午一時十四分許、下午一時廿二分許、下許
    一時卅二分許、下午三時廿一分許、下午三時廿二分許、下午三時四十四分許、
    晚間十時廿二分許、九十三年五月廿三日凌晨四時十九分許、上午九時卅五分許
    、上午九時五十四分許、九十三年五月廿四日晚間八時一分許與被告使用之00
    00000000門號行動電話有密切之通聯，且據0000000000門號
    之通聯紀錄可知，該門號於九十三年五月廿四日晚間十時十七分、晚間十時十九
    分許發話之基地台位址在基市○○區○○路（即基隆火車站附近），可見被告陳
    稱其係充當「小龍」販賣海洛因之交通角色，又其陳稱其與證人許陳榮約定在基
    隆火車站前見面，「小龍」隨即駕駛機車附載其前往，並於同日二十二時許左右
    到達基隆火車站前，而由其將前開三小包海洛因交予許陳榮等各情節，尚非無端
    虛構，本院亦曾於九十三年九月十六日、同年十月八日二度核發偵查指揮書，令
    移送機關監聽0000000000門號及搜索基隆市○○區○○街一五０巷廿
    八號，然因0000000000門號現已無人使用，搜索基隆市○○區○○街
    一五０巷廿八號亦無所獲，此有施健良偵查員九十三年十月廿六日製作之偵查報
    告附卷可稽，因之本件尚無從因被告之自警訊以迄本院調查之供述而破獲「小龍
    」其人，況「小龍」於本案係與被告立於共犯之地位，被告並非向「小龍」買受
    海洛因後再獨立販賣海洛因予許陳榮，因之，「小龍」尚非毒品危害防制條例第
    十七條所謂之「毒品來源」，被告自無法因其前開供述而獲該法條之減刑，然其
    之陳述既非無的放矢，則當得作為本案量刑審酌事項。（五）此外，本案扣獲之
    海洛因三小包經送驗確係第一級毒品海洛因成分，合計淨重０．二七公克，此有
    法務部調查局鑑定通知書紙一紙附卷可憑，證人許陳榮於為警查獲時所採尿液則
    呈嗎啡陽性反應，此有基隆市衛生局檢驗成績書一紙存卷足參，被告為警查獲時
    ，其所使用之0000000000門號行動電話於九十三年五月廿四日廿一時
    四十四分（按依前開通聯紀錄，正確之通話時間應為晚間九時四十六分廿五秒）
    確有與綽號「鳥來仔」之許陳榮通話之紀錄，此亦有該行動電話通話紀錄之螢幕
    照片三幀在卷可稽，本件事證明確，被告連續販賣海洛因之犯行足堪認定。
二、核被告所為，係犯毒品危害防制條例第四條第一項之販賣第一級毒品罪。被告與
    「小龍」間，有共同犯意之聯絡及行為之分擔，為共同正犯。又被告與「小龍」
    二人前後二次販賣第一級毒品，時間緊接，所犯係構成要件相同之罪名，顯係基
    於概括之犯意而為之，為連續犯，以一罪論，本應依刑法第五十六條之規定加重
    其刑，然毒品危害防制第四條第一項之罪之法定刑為死刑或無期徒刑，依法不得
    再加重。被告年輕識淺，販毒之期間未長，衡諸其每次販賣毒品之價格及每次販
    賣之數量均非鉅額，被告且自警訊伊始已竭盡所能提供線索以供查察其共犯「小
    龍」，本院認即使課以毒品危害防制條例第四條第一項之罪之法定最低本刑仍屬
    過重，爰依刑法第五十九條之規定酌減其刑。爰審酌被告年輕力盛，不知努力工
    作，反共同販毒予他人以換取毒品施用、渠之販毒行為對國人健康危害甚鉅、販
    毒之期間、次數與數量、其犯後態度尚屬良好等一切情狀，量處如主文所示之刑
    。扣案之海洛因三小包（合計淨重０．二七公克），均應依毒品危害防制條例第
    十八條第一項前段規定，宣告沒收銷燬之；又被告與「小龍」二人販賣海洛因之
    所得為一千元，業據證人許陳榮證述甚詳，該因犯罪所得之財物，應依毒品危害
    防制條例第十九條第一項之規定宣告沒收，如全部或一部不能沒收時，則以其財
    產抵償之；至取得之二千元，非屬販賣海洛因之所得，不予宣告沒收，在此敘明
    。
據上論斷，應依刑事訴訟法第二百九十九條第一項前段，毒品危害防制條例第四條第
一項、第十八條第一項前段、第十九條第一項，刑法第十一條前段、第二十八條、第
五十六條、第五十九條，判決如主文。
本案經檢察官黃鴻達到庭執行職務
中　　　華　　　民　　　國　　九十三　　年　　 十二　　 月　　　九　　　日
                                臺灣基隆地方法院刑事第三庭
                                    審判長法    官  鄭景文
                                          法　　官  王美婷
                                          法　　官  曾雨明
右正本證明與原本無異。
對於本件判決如有不服，應於收受送達後十日內，向本院提出上訴書狀，上訴於臺灣
高等法院。
                                          書 記 官  王靜敏
中　　　華　　　民　　　國　　九十三　　年　　 十二 　　月　　　九　　　日
附錄法條：
毒品危害防制條例第四條第一項：
製造、運輸、販賣第一級毒品者，處死刑或無期徒刑；處無期徒刑者，得併科新臺幣
一千萬元以下罰金。
